【裁判字號】    99,交聲,2076
【裁判日期】    990615
【裁判案由】    聲明異議
【裁判全文】
臺灣臺中地方法院交通事件裁定        99年度交聲字第2076號
原處分機關  交通部公路總局臺中區監理所
異  議  人
即受處分人  乙○○
上列受處分人因違反道路交通管理處罰條例案件，對於原處分機
關交通部公路總局臺中區監理所中華民國99年5月17日所為之處
分（原處分：裁監稽違字第裁61-HD0000000號裁決書），聲明異
議，本院裁定如下：
    主  文
異議駁回。
    理  由
一、按道路交通案件處理辦法第19條明定：交通法庭認為聲明異
    議無理由者，應以裁定駁回之。
二、異議意旨略以：其於證人即警員甲○○舉發時，即當場向證
    人甲○○說明其並未違規等語，且依據現場舉發照片所示，
    亦無從看出其有何違規之行為，爰聲明異議等語。
三、原處分意旨則以：異議人於民國99年3月31日20時42分許，
    駕駛車號630-DQQ號機車，行經臺中縣太平市○○路○段與永
    豐路路口處，因「闖紅燈行駛（直行）」之違規，經臺中縣
    警察局太平分局警員當場依違反道路交通管理處罰條例第53
    條第1項予以舉發，本所遂於99年5月17日以裁監稽違字第裁
    61-HD0000000號裁決書裁處異議人罰鍰1,800元，並依同條
    例第63條記違規點數3點。
四、本院認：
  (一)按汽車駕駛人，行經有燈光號制管制之交岔路口闖紅燈者，
    處新臺幣1,800元以上5,400元以下罰鍰；汽車駕駛人有本條
    例第53條之情形者，記違規點數3點，道路交通管理處罰條
    例第53條第1項、第63條第1項第3款分別定有明文。
  (二)經查，證人即警員甲○○於本院審理中，已到庭證結稱：「
    （法官問：〈提示舉發通知單並告以要旨〉是否為你製作開
    單的？）是的。」、「（法官問：舉發經過？）當時我與另
    外一位同事在那邊執行交通稽查任務，我們當時是站在永豐
    路彰化銀行前面，針對永豐路、永平路口進行交通稽查任務
    ，就在20點42分的時候，看到異議人騎機車從永豐路直行闖
    紅燈過路口，我就依法攔停告發她，我當時有錄影可以做證
    〈庭呈隨手碟、現場照片〉。」等語明確，另經本院以當庭
    播放之方式，勘驗證人甲○○所提出舉發現場錄影畫面，其
    結果為：「一、在Ｖ3檔鏡頭（警車後方）攝得異議人車輛
    於20時53分32秒為證人攔下之畫面，當時路口號誌為紅燈。
    」、「二、在Ｖ1檔鏡頭（警車前方）攝得異議人車輛於21
    時1分39秒離開影像。」，有本院訊問筆錄在卷可查，是依
    證人甲○○上開證述內容，及警方於舉發現場所攝錄之畫面
    內容所示，足徵異議人於騎乘車輛，行經上開路口時，確有
    闖越紅燈號誌而直行之情形，是異議人辯稱其並未違規等語
    ，尚難採信，乃原處分機關據此予以裁處罰鍰1,800元，並
    記違規點數3點，核無違誤，應予維持，並認本件異議為無
    理由，應予以駁回。
據上論斷，應依道路交通案件處理辦法第19條裁定如主文。
中    華    民    國    99    年    6     月    15    日
                    交通法庭  法  官 林世民
以上正本證明與原本無異。
如不服本裁定，應於收受送達後5日內向本院提出抗告狀。（應
附繕本）
                              書記官 紀俊源
中    華    民    國    99    年    6     月    15    日

司法院資訊處製作；財團法人民間司法改革基金會備份。
